臺灣桃園地方法院小額民事判決
110年度桃小字第2006號
原      告  戴士凱  
法定代理人  戴正    
被      告  吳哲豪  

上列當事人間請求損害賠償事件，本院於民國111年1月25日言詞
辯論終結，判決如下：
    主      文
被告應給付原告新臺幣捌仟陸佰柒拾元，及自民國一一○年九月
二日起至清償日止，按週年利率百分之五計算之利息。
原告其餘之訴駁回。
訴訟費用新臺幣壹仟元由被告負擔新臺幣貳佰陸拾參元，餘由原
告負擔。
本判決第一項得假執行。
    事實及理由
壹、程序方面：
一、按因侵權行為涉訟者，得由行為地之法院管轄，民事訴訟法
    第15條第1項定有明文。查本件事故之發生地點係在桃園市
    桃園區，屬本院管轄區域，揆諸上揭說明，本院有管轄權，
    合先敘明。　　
二、被告經合法通知，未於言詞辯論期日到場，核無民事訴訟法
    第386條所列各款情事，爰依原告聲請，由其一造辯論而為
    判決。
貳、實體方面：
一、原告主張：被告於民國109年9月20日下午7時33分許，無照
    騎乘車牌號碼000-0000號普通重型機車（下稱肇事機車），
    沿桃園市桃園區莊敬路一段內側車道往春日路方向行駛，於
    行經莊敬路與經國路路口欲左轉經國路時，因轉彎車未禮讓
    直行車先行，適有原告騎乘其所有車牌號碼000-000號普通
    重型機車（下稱系爭機車），自對向沿莊敬路一段外側車道
    往中正路直行，兩車遂發生碰撞，致原告車損人傷，並受有
　　拖車費新臺幣（下同）5,000元、修車費1萬8,700元、安全
    帽費用1,800元，3天不能工作之損失7,500元等損失，共計
    為3萬3,000元。爰依侵權行為之法律關係，請求被告賠償損
    害等語，並聲明：被告應給付原告3萬3,000元，及自起訴狀
    繕本送達之翌日起至清償日止，按週年利率5％計算之利息。
二、被告經合法通知，未於言詞辯論期日到場，亦未提出書狀作
    任何聲明或陳述。
三、原告主張二車有於上開時、地發生事故之事實，業據提出道
    路交通事故照片黏貼紀錄表、現場圖、初步分析研判表、道
    路交通事故當事人登記聯單為證（見本院卷第5至9、14頁）
    ，並經本院依職權向桃園市政府警察局桃園分局調取交通事
    故卷宗資料（見本院卷第16至35頁），互核相符；而被告於
    相當時期受合法通知，猶於言詞辯論期日不到場，亦未提出
    書狀爭執，依民事訴訟法第436條第2項、第280條第3項準用
    第1項規定，視同自認，堪認原告之主張為真。
四、按因故意或過失，不法侵害他人之權利者，負損害賠償責任
    ；汽車、機車或其他非依軌道行駛之動力車輛，在使用中加
    損害於他人者，駕駛人應賠償因此所生之損害，民法第184
    條第1項前段、第191條之2前段分別定有明文。次按轉彎車
    應讓直行車先行，道路交通安全規則第102條第1項第7款定
    有明文。查被告無照騎乘肇事機車行經事故路口，未依規定
    未禮讓系爭機車直行車先行致生本件事故，且事故發生時天
    候雨、夜間有照明、柏油路面濕潤無缺陷亦無障礙物、視距
    良好等情，有卷附之道路交通事故調查表㈠、㈡可參（見本院
    卷第21至22頁），足認被告並無不能注意之情事，卻疏於注
    意致生本件事故，顯有過失，是依前開規定，原告主張被告
    應負損害賠償責任，洵屬有據。茲就原告主張之各項損害數
    額分別審酌如下：
  ㈠拖車費部分：得請求5,000元。
    原告主張因本件車禍而支出拖車費5,000元部分，業據其提
    出汽車拖救服務聯單為證（見本院卷第12頁），是原告此部
    分之請求，應屬有據。
  ㈡修車費部分：得請求1,870元。
    按負損害賠償責任者，除法律另有規定或契約另有訂定外，
    應回復他方損害發生前之原狀。第1項情形，債權人得請求
    支付回復原狀所必要之費用，以代回復原狀，民法第213條
    第1、3項定有明文。而關於賠償機車因毀損所減少之價額，
    得以修復費用為估定標準，但以必要者為限（如修理材料以
    新品換舊品，應予折舊），最高法院80年度台上字第2476號
    判決足資參照。又依行政院所頒之固定資產耐用年數表及固
    定資產折舊率表之規定，機器腳踏車之耐用年數為3年，依
    定率遞減折舊率為1000分之536，且其最後1年折舊額，加歷
    年折舊累計額，總和不得超過該資產成本原額之9/10。查系
    爭機車修理費用為1萬8,700元（均為零件），此有估價單在
    卷可稽（見本院卷第10、11頁），惟零件費用既係以舊換新
    ，即應計算折舊，而系爭機車係於103年4月出廠（見本院卷
    第60頁），至本件事故發生之109年9月20日止，使用已逾3
    年期間，則揆諸上開折舊規定，零件部分費用經折舊後之金
    額為1,870元（1萬8,700元×1/10＝1,870元），是原告得請求
    系爭機車修復之費用應為1,870元。
  ㈢安全帽部分：得請求1,800元。
　　原告主張因本件交通事故，致其配戴之安全帽損壞需另行購
    置，支出費用1,800 元等情，業據其提出與其所述相符之收
    據在卷為證（見本院卷第13頁），亦屬有據，堪予准許。
  ㈣不能工作之損失部分：得請求0元。
　　按當事人主張有利於己之事實者，就其事實有舉證之責，民
    事訴訟法第277條本文設有規定。經查，原告主張擔任油漆
    工，日薪2,500元，因本件事故手受傷，傷口碰到油漆會痛
    ，因此請假3天，故受有3日不能工作損失7,500元乙情，固
    據提出在職證明書為證（見本院卷第4頁），然原告並未提
    出診斷證明書證明因本件事故確實受有傷害且無法工作，難
    認原告已盡其舉證責任，是原告此部分之請求，即屬無據，
    應予駁回。
  ㈤據上，本件原告得請求被告損害賠償之數額為8,670元（計算
    式：拖車費5,000元＋修車費1,870元＋安全帽1,800元＝8,670
    元）。
五、末按給付無確定期限者，債務人於債權人得請求給付時，經
    其催告而未為給付，自受催告時起，負遲延責任。經債權人
    起訴而送達訴狀與催告有同一之效力；又遲延債務，以支付
    金錢為標的者，債權人得請求依法定利率計算之遲延利息。
    但約定利率較高者，仍從其約定利率；而應付利息之債務，
    其利率未經約定，亦無法律可據者，週年利率為5％，民法第
    229條第2項、第233條第1項、第203條分別定有明文。查本
    件被告須負之侵權行為損害賠償屬未定期限之金錢債務，雙
    方就利率並無約定，亦無其他可據之利率計付規範，揆諸前
    揭規定，原告請求被告給付該債務自起訴狀繕本送達之翌日
    即110年9月2日起（見本院卷第41頁送達證書）至清償日止
    ，按週年利率5％計算之法定遲延利息，亦屬有據。
六、綜上所述，原告依侵權行為之法律關係，請求被告給付8,67
    0元，及自110年9月2日起至清償日止，按週年利率5％計算之
    利息，為有理由，應予准許；逾此範圍之請求，則屬無據，
    應予駁回。
七、又本件係依民事訴訟法第436 條之8 第1 項適用小額訴訟程
    序所為之判決，依同法第436 條之20規定，應就被告敗訴之
    部分，依職權宣告假執行。
八、訴訟費用負擔依據：民事訴訟法第79條，並依同法第436條
    之19第1項規定，確定訴訟費用之負擔如主文第3項所示。
中　　華　　民　　國　　111 　年　　2 　　月　　18　　日
                  桃園簡易庭  法  官  陳容蓉
以上為正本係照原本作成。
如不服本判決，應於送達後20日內，向本院提出上訴狀並表明上
訴理由，如於本判決宣示後送達前提起上訴者，應於判決送達後
20日內補提上訴理由書（須附繕本）。
如委任律師提起上訴者，應一併繳納上訴審裁判費。   
中　　華　　民　　國　　111 　年　　2 　　月　　18　　日
                              書記官  王翰揚
附錄：
一、民事訴訟法第436條之24第2項：
　  對於小額程序之第一審裁判上訴或抗告，非以其違背法令為
    理由，不得為之。
二、民事訴訟法第436條之25：
　  上訴狀內應記載上訴理由，表明下列各款事項：
　  ㈠原判決所違背之法令及其具體內容。
　  ㈡依訴訟資料可認為原判決有違背法令之具體事實。
三、民事訴訟法第471條第1項：（依同法第436條之32第2項規定
    於小額事件之上訴程序準用之）
    上訴狀內未表明上訴理由者，上訴人應於提起上訴後20日內
    ，提出理由書於原第二審法院；未提出者，毌庸命其補正，
    由原第二審法院以裁定駁回之。